臺灣桃園地方法院刑事判決　　　　　　　　　　　　九十一年度訴字第一三八號
　　公　訴　人　臺灣桃園地方法院檢察署檢察官
　　被　　　告　甲○○
右列被告因違反毒品危害防制條例案件，經檢察官提起公訴 (九十一年度毒偵緝字第
二六三號)，本院判決如左：
    主  文
甲○○施用第一級毒品，累犯，處有期徒刑捌月，扣案之注射針筒貳支沒收。又施用
第二級毒品，累犯，處有期徒刑陸月。應執行有期徒刑壹年。扣案之注射針筒貳支沒
收。
    事  實
一、甲○○前因違反麻醉藥品管理條例案件，經臺灣桃園地方法院於民國八十五年五
    月三十一日以八十五年度易字第一一四九號判決判處有期徒刑六月，於八十五年
    七月二十九日確定後，於八十六年九月十二日入監服刑，而於八十七年三月十一
    日徒刑執行完畢。另甲○○曾因施用毒品案件，經臺灣桃園地方法院以八十八年
    度毒聲字第三七九二號裁定令入戒治處所施以強制戒治；嗣再分別經同法院以八
    十八年度毒聲字第六九五五號、八十九年度毒聲字第三五九九號裁定停止戒治、
    撤銷停止戒治，而於九十年四月四強制戒治期滿後，經臺灣桃園地方法院檢察署
    檢察官以九十年度戒偵字第三九八號為不起訴處分確定。竟仍不知悔悟，於五年
    內復基於施用第一級毒品、第二級毒品之犯意，於九十年十一月十一日二十三時
    二十分許回溯前九十六小時止內之某一時點，在臺灣地區某不詳地點，施用第一
    級毒品海洛因及第二級毒品安非他命，經警於九十年十一月十一日二十一時許，
    在桃園縣平鎮市○○路四十九號一樓查獲，並扣得其所有供（但非專供）施用第
    一級毒品之注射針筒二支。
二、案經桃園縣警察局中壢分局報告臺灣桃園地方法院檢察署檢察官偵查起訴。
    理  由
一、訊據被告甲○○對其有右揭施用第一級毒品海洛因及第二級毒品安非他命之犯行
    均坦承不諱，而被告經警查獲後於九十年十一月十一日二十三時二十分許所採集
    之尿液，經送驗結果亦確呈嗎啡及甲基安非他命之陽性反應，有桃園縣衛生局不
    法藥物尿液檢定書乙紙附卷可稽。此外，復有臺灣桃園地方法院九十年度戒偵字
    第三九八號不起訴處分書乙份在卷足參及被告所有供（但非專供）施用第一級毒
    品之注射針筒二支扣案可資佐證，足認被告前開自白顯與事實相符，故本件事證
    明確，被告犯行堪以認定，應予依法論科。
二、核被告所為，係犯毒品危害防制條例第十條第一項之施用第一級毒品罪、同條第
    二項之施用第二級毒品罪。被告所犯上開二罪間，犯意各別，行為有異，罪名互
    殊，應予分論併罰。又被告於非法持有第一級毒品海洛因、第二級毒品安非他命
    後，進而施用，其持有之各該低度行為應被施用之各高度行為所吸收，均不另論
    其非法持有第一級毒品、第二級毒品之罪。查被告甲○○前曾因違反麻醉藥品管
    理條例案件，經本院於八十五年五月三十一日以八十五年度易字第一一四九號判
    處有期徒刑六月，於八十五年七月二十九日確定，被告於八十六年九月十二日入
    監服刑，而於八十七年三月十日徒刑執行完畢，有臺灣高等法院被告全國前案紀
    錄表及臺灣桃園地方法院檢察署刑案資料查註紀錄表各一份附卷可稽，其於有期
    徒刑執行完畢後，五年以內再犯本件有期徒刑以上之二罪，為累犯，故被告所犯
    前開二罪均應依刑法第四十七條規定，各加重其刑。另查，被告曾因施用毒品案
    件，經本院以八十八年度毒聲字第三七九二號裁定令入戒治處所施以強制戒治；
    嗣再分別經本院以八十八年度毒聲字第六九五五號、八十九年度毒聲字第三五九
    九號裁定停止戒治、撤銷停止戒治，而於九十年四月四強制戒治期滿，並經臺灣
    桃園地方法院檢察署檢察官以九十年度戒偵字第三九八號為不起訴處分確定，有
    臺灣高等法院被告全國前案紀錄表及臺灣桃園地方法院檢察署刑案資料查註紀錄
    表、法務部全國檢察官線上查詢刑案人犯在監所最新資料報表各一份附卷可稽，
    而被告於前開不起訴處分後五年內再犯本件毒品危害防制條例第十條之罪，經本
    院以九十一年度毒聲字第四六七號裁定令入戒治處所，施以強制戒治一年，有前
    開裁定一份附卷可稽，則依毒品危害防制條例第二十三條第二項之規定，不待被
    告強制戒治期滿，逕予依法論科。爰審酌被告前因施用毒品案件，經強制戒治期
    滿而由檢察官為不起訴處分後，仍不知悔悟，猶繼續施用毒品，本不宜寬貸，惟
    念其施用毒品乃自戕行為及犯後坦承犯行，態度良好等一切情狀，就所犯各罪量
    處如主文所示之刑，並定其應執行刑。至扣案之注射針筒二支，為被告所有且係
    供（但非專供）被告施用第一級毒品所用之物，業據被告坦承在卷，足認上開扣
    案物係被告所有且供犯本件施用第一級毒品罪所用之物，爰依刑法第三十八條第
    一項第二款之規定，宣告沒收。
據上論斷，應依刑事訴訟法第二百九十九條第一項前段，毒品危害防制條例第十條第
一項、第二項，刑法第十一條前段、第四十七條、第五十一條第五款、第三十八條第
一項第二款，判決如主文。
本案經檢察官鍾雅蘭到庭執行職務。
中    華    民    國      九十一      年      十      月      三十一    日
                              臺灣桃園地方法院刑事第二庭
                                  法  官   張  震  武
右正本證明與原本無異。
如不服本判決，應於判決送達後十日內向本院提出上訴狀( 應附繕本 )，上訴於
臺灣高等法院。
                                  書記官   賴  玉  真
中        華        民        國   九十一   年   十一   月    七    日
附論罪科刑法條：
毒品危害防制條例第十條
施用第一級毒品者，處六月以上五年以下有期徒刑。
施用第二級毒品者，處三年以下有期徒刑。
